最高法院民事裁定　　　　　　　一○○年度台抗字第三三一號
再 抗告 人　Microchi.
　　　　　　片科技公司）
法定代理人　Steve San.
訴訟代理人　馬靜如律師
複 代理 人　李彥群律師
訴訟代理人　黃麗蓉律師
上列再抗告人因與相對人太欣半導體股份有限公司間聲請假扣押
事件，對於中華民國一○○年二月十六日台灣高等法院裁定（九
十九年度智抗字第一號），提起再抗告，本院裁定如下：
    主  文
原裁定廢棄，應由台灣高等法院更為裁定。
    理  由
本件再抗告人為保全其對於相對人之損害賠償請求，聲請台灣台
北地方法院（下稱台北地院）裁定准其供擔保後，對相對人之財
產在新台幣（以下除標明為美金者外均同）八千九百零一萬四千
八百九十元之範圍內為假扣押，相對人不服，提起抗告。原法院
以：關於假扣押之請求，再抗告人主張相對人再次侵害伊就 PIC
16C5X 系列微控制晶片內電腦程式（下稱系爭微程式）之著作權
，應依系爭合約第八．二條約定賠償伊美金五百七十八萬元等情
，雖據提出台北地院檢察署檢察官八十一年度偵字第二五三○五
號起訴書、八十四年度偵字第二五一八七號起訴書及系爭合約、
道歉函暨台北地院八十五年度訴字第一六五○號刑事判決、八十
八年度訴字第二二八八號民事判決與原法院八十八年度上訴字第
一九三七號、九十三年度上更(一)字第二七五號及九十五年度上更
(二)字第六○四號刑事判決、九十九年度重上字第三六號民事判決
，智慧財產法院九十八年度刑智上更(三)字第三○號刑事判決，最
高法院九十三年度台上字第二二二八號、九十五年度台上字第四
三八六號及九十八年度台上字第三○九八號刑事判決等為證，釋
明兩造間因相對人涉嫌侵害再抗告人之著作權而衍生刑、民事訴
訟之糾紛。惟依上開刑事判決結果，相對人之法定代理人王國肇
及訴外人陳建志被訴違反著作權法部分既尚無受有罪之判決，即
難認相對人違反系爭合約第四．九條之約定，再抗告人就其請求
之原因，尚未盡釋明之責。其次關於假扣押之原因，再抗告人雖
提出相對人九十八年度年報，釋明相對人資產顯著減少，負債則
相當程度增加。惟查相對人實收資本額為十六億二千三百七十七
萬元，已堪滿足再抗告人聲請假扣押之金額。而相對人於民國九
十四年、九十五年間，買回其公司股份、辦理減資、支付股東股
利、清償其他應付款項及長期借款，難認有浪費財產之情形。至
相對人所為之海外投資與業外投資，業經董事會同意且揭露於公
司年報供股東審核，亦難指為浪費財產或增加負擔。綜上所述，
再抗告人就其請求之原因及假扣押之原因，均未為相當之釋明，
縱再抗告人陳明願供擔保，猶未足以補釋明之欠缺，其陳明願供
擔保聲請假扣押，自難准許。因而將台北地院所為命供擔保後假
扣押之裁定廢棄，駁回再抗告人之假扣押聲請。
惟按債權人聲請假扣押，就請求及假扣押之原因，應釋明之。前
項釋明如有不足，而債權人陳明願供擔保或法院認為適當者，法
院得定相當之擔保，命供擔保後為假扣押。民事訴訟法第五百二
十六條第一項、第二項定有明文。故債權人就假扣押之請求及原
因，倘已釋明，僅係釋明不足，法院仍得命債權人供擔保後為假
扣押。又稱釋明者，僅係法院就某項事實之存否，得到大致為正
當之心證，即為已足，此與證明須就當事人所提證據資料，足使
法院產生堅強心證，可確信其主張為真實者，尚有不同。再抗告
人主張相對人侵害伊就系爭微程式之著作權，應依系爭合約第八
．二條約定賠償伊美金五百七十八萬元等情，既已提出台北地院
檢察署檢察官八十一年度偵字第二五三○五號起訴書、八十四年
度偵字第二五一八七號起訴書及系爭合約、道歉函暨台北地院八
十五年度訴字第一六五○號刑事判決、八十八年度訴字第二二八
八號民事判決與原法院八十八年度上訴字第一九三七號、九十三
年度上更(一)字第二七五號及九十五年度上更(二)字第六○四號刑事
判決、九十九年度重上字第三六號民事判決，智慧財產法院九十
八年度刑智上更(三)字第三○號刑事判決，本院九十三年度台上字
第二二二八號、九十五年度台上字第四三八六號及九十八年度台
上字第三○九八號刑事判決等為證，另主張相對人自九十四年至
九十八年總資產驟減、負債增加數倍、不斷將資金移往海外，又
在國內辦理減資，浪費財產之情形甚為嚴重，顯有將來不能執行
之虞等，已提出相對人公司九十八年度年報為憑，則就請求及假
扣押之原因能否謂全未釋明，自非無疑。倘已釋明，縱有不足，
再抗告人既陳明願供擔保以補釋明之不足，依上說明，亦非不得
命供擔保後為假扣押。乃原法院以前揭理由，將台北地院所為命
供擔保後假扣押之裁定廢棄，駁回再抗告人之假扣押聲請，要難
謂無適用法規顯有錯誤之情事。再抗告意旨，指摘原裁定不當，
求予廢棄，非無理由。
據上論結，本件再抗告為有理由。依民事訴訟法第四百九十五條
之一第二項、第四百七十七條第一項、第四百七十八條第二項，
裁定如主文。
中    華    民    國  一○○  年    四    月  二十八  日
                      最高法院民事第一庭
                          審判長法官  蕭  亨  國  
                                法官  李  慧  兒  
                                法官  高  孟  焄  
                                法官  劉  靜  嫻  
                                法官  魏  大  喨  
本件正本證明與原本無異
                                      書  記  官  
中    華    民    國  一○○  年    五    月    十    日
                                                      V